臺灣板橋地方法院交通事件裁定　　　　 96年度交聲字第459號
原處分機關　交通部公路總局臺北區監理所蘆洲監理站
異　議　人　甲○○
即受處分人
上列受處分人因違反道路交通管理處罰條例案件，對於交通部公
路總局臺北區監理所蘆洲監理站於民國96年4月4日所為之處分（
原處分案號：北監蘆字第裁46-C00000000號），聲明異議，本院
裁定如下：
    主  文
異議駁回。
    理  由
一、原處分機關略以：異議人即受處分人甲○○於96年1月27日
    22時45分許，騎乘車號HV5-118號普通重型機車，行經臺北
    縣三重市○○○路與忠孝路口處時，先有「行經有燈光號誌
    管制之交岔路口闖紅燈」，嗣因「違反處罰條例之行為，拒
    絕停車接受稽查而逃逸」等違規事實，經臺北縣政府警察局
    三重分局大有派出所執勤員警查獲，依違反道路交通管理處
    罰條例第60條第1項規定，以北縣警交字第C00000000號舉發
    違反道路交通管理事件通知單逕行舉發，嗣經原處分機關依
    道路交通管理處罰條例第60條第1項、第63條第1項第1款（
    裁決書漏載第1款）及違反道路交通管理事件統一裁罰基準
    表規定，裁處罰鍰新臺幣3,000元，並記違規點數1點。
二、聲明異議意旨略以：異議人當天確實無法得知員警有所攔查
    ，更不要說有以警笛、手勢示意停車受檢的動作，異議人極
    度否認此違規事實，毫無得知該員警當天所在，何時以警笛
    攔查或手勢方式要求停車，哪裡來的逃逸，為此聲明不服，
    爰請求撤銷原處分云云。
三、按汽車駕駛人，駕駛汽車有違反本條例之行為，經交通勤務
    警察或依法令執行交通稽查任務人員制止時，不聽制止或拒
    絕停車接受稽查而逃逸者，除按各該條規定處罰外，處新臺
    幣（下同）3,000元以上6,000元以下罰鍰，道路交通管理處
    罰條例第60條第1項定有明文。又汽車駕駛人有同條例第60
    條第1項之情形者，除依原條款處罰鍰外，並記違規點數1點
    ，同條例第63條第1項第1款亦有明文。經查：
（一）異議意旨並不否認於前揭時、地有闖紅燈之違規事實（見
      96年2 月27日交通違規陳述單及查詢），惟對拒絕接受稽
      查而逃逸之事實矢口否認。然證人即本件舉發員警乙○○
      到庭具結後證稱：「當天我在巡邏時，看到HV5-118 號重
      機車，正好闖越三重市○○○路忠孝路口的紅燈，我就開
      警示燈攔停，當時我們在行進中，是在機車後面，騎乘的
      人發現我們要攔他，就加速逃逸，我們追了約500 公尺，
      因為考量到道路安全，沒有再追了，就記下車牌，逕行舉
      發」、「開警示器、警報，還有把車開到違規車旁邊。我
      以手勢示意並開口要他停車，他就加速逃逸」等情節綦詳
      （見本院96年6 月27日訊問筆錄）。參酌證人既能對於其
      如何鳴笛制止攔停違規機車駕駛人未果而逕行舉發之經過
      ，均鉅細靡遺地予以描述，且其一路追逐了約500公尺，
      嗣因考量機車騎士及路人之安全才放棄追逐，復經依車種
      、顏色核對電腦車籍資料確認後始逕行舉發，顯見證人對
      事發經過確有深刻之印象及清晰之記憶，則其當時能清楚
      辨識出該機車之車號及車種、顏色等情，係與常理相合。
      異議意旨辯稱不知有警員攔查情事，實有違常理，並不足
      採。且異議人亦不否認有在舉發時、地騎乘系爭機車之情
      ，適足說明員警舉發之違規機車與異議人騎乘之系爭機車
      在同一性上核無錯誤。佐以證人乙○○身為執勤員警，與
      異議人並無任何仇隙，衡情其自無甘冒偽證罪責而於本院
      虛構情節故為不利異議人不實證述之理。本院復查無任何
      證據足資證明執勤員警有何捏造事實違法取締之不法情事
      ，則應認證人本其維護交通秩序、安全職責所為舉發之違
      規情節，並到庭而為之上開證述係屬真實，足堪採為憑信
      。
（二）按汽車駕駛人有闖紅燈違規，不服指揮稽查而逃逸，本屬
      當場不能或不宜攔截掣單舉發之情形，自無可能當場將舉
      發通知單交付與違規人簽收，故依道路交通管理處罰條例
      第7條之2第1項第1、4 款規定，得對汽車所有人逕行舉發
      處罰。本件舉發時員警雖未當場拍照存證，然其就舉發經
      過，業於本院調查時到庭證述屬實，已如前述，異議人自
      難以員警舉發時無採證照片云云，據為免責事由。
（三）綜上所述，原處分機關據以援引前揭規定，就「違反處罰
      條例之行為，拒絕停車接受稽查而逃逸」之違規事實，裁
      處罰鍰3,000元，並記違規點數1點，於法並無不當，本件
      異議為無理由，應予駁回。
據上論斷，應依道路交通案件處理辦法第19條裁定如主文。
中　　華　　民　　國　　96　　年　　7　 月　　26  　　日
                      交通法庭  法　官  李君豪
以上正本證明與原本無異。
如不服本裁定，應於送達後5日內向本院提出抗告狀。
                                書記官  林文達
中　　華　　民　　國　　96　　年　　7 　　月　　26　　日
